ACORDAO-COMPLETO-2348176

ACÓRDÃO 3465/2019 ATA 16/2019 - SEGUNDA CÂMARA

VISTOS, relatados e discutidos estes autos que cuidam de ato de concessão de aposentadoria de Maria Aparecida de Oliveira Borges Cunha, no cargo de Técnico do MPU/Administração, exercido no Ministério Público do Distrito Federal e dos Territórios, submetido, para fins de registro, à apreciação do Tribunal de Contas da União (TCU) ;
	ACORDAM os Ministros do Tribunal de Contas da União, reunidos em Sessão da Segunda Câmara, diante das razões expostas pelo Relator, em:
9.1. considerar ilegal e negar o registro do ato de aposentadoria de Maria Aparecida de Oliveira Borges Cunha, CPF XXX.918.311-XX, número 10630007-04-2012-000023-2;
9.2. dispensar o ressarcimento das quantias indevidamente recebidas de boa-fé, consoante o disposto no Enunciado 106 da Súmula de Jurisprudência do TCU;
9.3. determinar ao Ministério Público do Distrito Federal e dos Territórios que:
9.3.1. faça cessar os pagamentos decorrentes do ato impugnado, comunicando ao TCU, no prazo de 15 (quinze) dias, as providências adotadas, nos termos dos art. 262, caput, do Regimento Interno do TCU e 8º, caput, da Resolução-TCU 206/2007;
9.3.2. cadastre novo ato, livre da irregularidade apontada, submetendo-o ao Sistema e-TCU no prazo de 30 (trinta) dias, nos termos dos arts. 262, § 2º, do Regimento Interno do TCU, e 19, § 3º, da Instrução Normativa - TCU 78/2018;
9.3.3. comunique a interessada do teor desta decisão, alertando-o de que o efeito suspensivo proveniente da interposição de eventuais recursos não o exime da devolução dos valores percebidos indevidamente após a respectiva notificação, caso os recursos não sejam providos;
9.3.4 no prazo de 30 (trinta) dias, contados da ciência da decisão, envie a este Tribunal documentos comprobatórios de que o interessado está ciente do julgamento deste Tribunal, nos termos do art. 4º, § 3º, da Resolução-TCU 170/2004.

Atos de concessão de aposentadoria acima mencionados, de ex-servidor do Instituto Federal de Educação, Ciência e Tecnologia do Sudeste de Minas Gerais.

Segunda Câmara

Ministério Público do Distrito Federal e dos Territórios.

3. Interessados/Responsáveis:
3.1. Interessado: Maria Aparecida de Oliveira Borges Cunha (XXX.918.311-XX).

13.1. Ministros presentes: Ana Arraes (Presidente), Aroldo Cedraz (Relator) e Raimundo Carreiro.
13.2. Ministros-Substitutos presentes: Marcos Bemquerer Costa e André Luís de Carvalho.

ACORDAO-COMPLETO-2382522

Acórdão 6573/2020 - Segunda Câmara

AROLDO CEDRAZ

Cuidam os autos de ato de concessão de aposentadoria de Maria Aparecida de Oliveira Borges Cunha, ex-servidora do Ministério Público do Distrito Federal e dos Territórios, submetido eletronicamente, para fim de registro, à apreciação do Tribunal de Contas da União (TCU) , de acordo com o art. 71, inciso III, da Constituição Federal. 
2.	Transcrevo, a seguir, o corpo da instrução de mérito subscrita pelo Auditor Federal de Controle Externo Felipe Paulino Tavares (peça 21) , a qual contou com a anuência do corpo diretivo da Secretaria de Fiscalização de Pessoal (peça 22) , bem como do Ministério Público junto ao TCU, nestes autos representado pelo Procurador Rodrigo Medeiros de Lima (peça 23) :
"EXAME TÉCNICO
Encaminhamentos anteriores
3.	À peça 3, consta instrução automatizada propondo que os atos objeto destes autos fossem apreciados pela legalidade. Todavia, o membro do parquet, em seu parecer, sugere a adoção de diligência saneadora. Analisando a questão, por meio de Despacho à peça 5, o Ministro-relator exarou determinação da diligência proposta pelo Ministério Público junto ao TCU.
4.	Dessa forma, com o fito de cumprir o determinado, por meio da diligência expedida à entidade (peça 6) , solicitaram-se as seguintes informações/documentação:
- esclarecimentos sobre a concessão de 8/10 de FC 4, considerando que até 04 de setembro de 2001 (Acórdão 2248/2005-TCU-Plenário) a interessada não havia exercido, por 5 anos, cargo em comissão ou função comissionada retribuída por esse símbolo, conforme discriminação de funções constante no seu ato de aposentadoria inserido no Sisac; e 
- cópia do mandado de segurança que concedeu à servidora 2/10 de FC 4, indicada no ato como: VPNI MAND. SEG. 
5.	A diligência supramencionada foi atendida, conforme peça 10.
6.	À peça 13, consta oitiva endereçada à beneficiária da pensão, Sra. Maria Aparecida de Oliveira Borges Cunha, nos seguintes termos:
Interessada: Maria Aparecida de Oliveira Borges Cunha (CPF: XXX.918.311-XX) 
Inconsistências: I) Incorporação de 4/5 de FG-1, relativa ao período de 14/3/1994 a 8/4/1998, posteriormente, com base na Lei 9.953/2000, atualizada para 4/5 de FC-4, o que não é aceito pelo TCU (Acórdão 621/2010-TCU-Plenário, relator Ministro Walton Alencar Rodrigues, Acórdão 5920/2014-TCU-Segunda Câmara, relator Ministro José Jorge, Acórdão 2900/2014-TCU-Plenário, relator Ministro-Substituto Marcos Bemquerer) ; 
II) Incorporação de quintos (FC-4) , com fundamento no art. 62-A da Lei 8.112/1990, c/c os arts. 3º e 10º da Lei 8.911/1994 e art. 3º da Lei 9.624/1998, decorrente de exercício de função de direção, chefia ou assessoramento, de cargo de provimento em comissão ou de natureza especial após 1998, uma vez que esta Corte de Contas considera que a incorporação da vantagem somente é possível até a data de publicação da Lei 9.624/1998, ocorrida em 8/4/1998. Esse entendimento está escorado no decidido pelo Supremo Tribunal Federal, no RE 638.115/CE, e em recente jurisprudência do TCU (Acórdão 2444/2015-TCU-Plenário, relator Ministro André Luis de Carvalho, Acórdão 5380/2016-TCU-Segunda Câmara, relator Ministro Vital do Rêgo, e Acórdão 8788/2016-TCU-Segunda Câmara, relator Ministro Augusto Nardes) . Além disso, estaria assegurado o cômputo do tempo residual de exercício de funções comissionadas não empregado até 10/11/1997, para a incorporação de parcela de décimo, com termo final na data específica em que o servidor completasse o interstício de doze meses, de acordo com a sistemática definida na redação original do art. 3º da Lei 8.911/1994, e todas as parcelas incorporadas, na forma de quintos, deveriam ser transformadas em décimos, e estes, em VPNI - vantagem pessoal nominalmente identificada (Decisão 925/1999, Acórdãos 731/2003 e 732/2003, todos do Plenário) .
7.	À peça 18, consta a resposta à oitiva encaminhada. Desta forma, os autos estão aptos a ser instruídos no mérito. 
Exame das constatações
8.	O primeiro ato inicial de aposentadoria da interessada foi considerado inepto, conforme Acórdão 2637/2012-TCU-Primeira Câmara - relatora Ministra Ana Arraes.
9.	Em análise do ato objeto destes autos, verifica-se que a interessada foi inativada em 09/02/2011, com proventos integrais, computados mais de 32 anos de tempo de atividade. Incorporou, ainda, 19% a título de adicional por tempo de serviço e quintos. O fundamento legal da aposentadoria foi aquele descrito no artigo 3º da EC 47/2005.
10.	Em análise das rubricas salariais cadastradas no ato e na folha de proventos vigente (peça 12) , verifica-se inconsistências no pagamento de "quintos", o que gerou oitiva para que a beneficiária apresentasse esclarecimentos, conforme apresentado no item 11 desta instrução.
11.	Os argumentos de defesa constam à peça 18, cuja síntese é o seguinte:
11.1	Por parte do advogado constituído (peça 18, pgs. 1-14) :
11.1.1	Existe sentença judicial transitada em julgado garantindo a incorporação de quintos após a publicação da Lei n° 9.624/1998, não existindo ação rescisória desconstituindo a referida decisão.
11.1.2	O "fato de o Supremo Tribunal Federal ter, em um momento posterior, entendido de forma contrária a tese já transitada em julgado, não implica na imediata rescisão do provimento judicial anterior albergado pela res iudicata, nesse sentido já decidiu a Suprema Corte nos autos do RE 730.462/SP".
11.1.3	"Merece especial destaque, ainda, o fato de que ao apreciar embargos de declaração propostos pelos servidores públicos, nos autos do RE 638.115/CE, o Ministro Relator, Gilmar Mendes, deixou de forma clara e expressa a necessidade de observância das decisões judicias transitadas em julgado". "Nesse contexto, com a devida vênia, fica nítido o equívoco cometido por este órgão, uma vez que o próprio Supremo Tribunal Federal, nos autos do RE n° 638.115/CE, apesar de ter entendido ser inconstitucional a incorporação de quintos no período de 1998 a 2001, resguardou àquelas situações jurídicas amparadas pelo instituto da coisa julgada e não desconstituídas por ação rescisória, como é o caso da Recorrente".
11.1.4	Decadência da pretensão da Administração, calcado no artigo 54 da Lei 9.784/99 e na necessidade de observância do Princípio da Segurança Jurídica. Cita Jurisprudências a fim de fundamentar a defesa.
11.1.5	A defesa é encerrada com o seguinte pedido:
Ante o exposto, requer-se o conhecimento da presente manifestação, para esclarecer a imutabilidade do direito da interessada, declarando-se a legalidade de seu ato de aposentadoria, mantendo-se em seus proventos as parcelas de quintos incorporadas.
11.2	Por parte da entidade (peça 18, pg. 16-17) :
11.2.1	Quanto ao item "i" do Ofício de oitiva, a correlação encontra fundamento no disposto do art. 14 da Lei 9.953/2000 c/c com o art. 2° da Portaria 51/PGRde 4/2/2000.
11.2.2	"Desta forma, 3/5 de FG-1, incorporados com base no artigo 3° da Lei n° 8.911, de 11/7/94, que foi alterada pela Lei n° 9.527 de 10/12/1997 e 1/5de FG-1 incorporado consoante Decisão n° 925/99 do TCU, considerando tempo residual no exercício da Função Gratificada anterior à 10/11/97, foram correlacionados com 4/5 de FC-04".
11.2.3	Quanto ao item "ii", 2/10 de FC-4 foram registrados em cumprimento ao Mandado de Segurança n°2003.00.2.008758-7.
12.	Análise dos argumentos de defesa:
12.1	No que tange ao argumento do item "11.1.4", o disposto no artigo 54 da Lei 9784/99 é aplicável ao TCU apenas como meio de autotutela no desempenho de sua função administrativa, não se aplicando ao exercício de sua competência constitucional de controle externo, como no caso em tela (vide Acórdão 3119/2018-TCU-Primeira Câmara, relator Ministro Walton Alencar Rodrigues, e 9167/2017 - Segunda Câmara, relator Ministro Augusto Nardes) .
12.2	Em relação aos argumentos dos itens 11.1.1 a 11.1.3, o próprio embargos de declaração citado pela defesa autoriza a cessão dos pagamentos para o caso em tela, independente do ajuizamento de ação rescisória. A defesa não apresentou a discussão em sua completude, a qual é arrematada pelo Ministro Relator Gilmar Mendes da seguinte forma (peça 19) :
Nesses termos, tendo em vista que o pagamento dos quintos incorporados no período entre 8.4.1998 até 4.9.2001 foi declarado inconstitucional e refere-se a relação jurídica de trato continuado, há que se reconhecer a necessidade de cessação imediata do pagamento da mencionada verba, sem que isso caracterize afronta à coisa julgada e sem que seja necessário o ajuizamento de ação rescisória. 
Da mesma forma, os efeitos das decisões administrativas, que reconheceram o referido direito aos servidores com base em hipótese considerada inconstitucional pelo STF, não devem subsistir, devendo o pagamento ser cessado imediatamente.
12.3	Não é possível a incorporação de "quintos", com fundamento no art. 62-A da Lei 8.112/1990, c/c os arts. 3º e 10º da Lei 8.911/1994 e art. 3º da Lei 9.624/1998, decorrente de exercício de função de direção, chefia ou assessoramento, de cargo de provimento em comissão ou de natureza especial após 1998, uma vez que esta Corte de Contas considera que a incorporação da vantagem somente é possível até a data de publicação da Lei 9.624/1998, ocorrida em 8/4/1998.
12.4	Esse entendimento está escorado no decidido pelo Supremo Tribunal Federal, no RE 638.115/CE (relator Ministro Gilmar Mendes) , e em recente jurisprudência do TCU (Acórdão 2444/2015-TCU-Plenário, relator Ministro André Luis de Carvalho, Acórdão 5380/2016-TCU-Segunda Câmara, relator Ministro Vital do Rêgo, e Acórdão 8788/2016-TCU-Segunda Câmara, relator Ministro Augusto Nardes) . Além disso, estaria assegurado o cômputo do tempo residual de exercício de funções comissionadas não empregado até 10/11/1997, para a incorporação de parcela de décimo, com termo final na data específica em que o servidor completasse o interstício de doze meses, de acordo com a sistemática definida na redação original do art. 3º da Lei 8.911/1994, e todas as parcelas incorporadas, na forma de "quintos", deveriam ser transformadas em décimos, e estes, em VPNI - vantagem pessoal nominalmente identificada (Decisão 925/1999, Acórdãos 731/2003 e 732/2003, todos do Plenário) .
12.5	Destarte, não resta justificado a incorporação de função após 8/4/1998.
12.6	Quanto à incorporação de 4/5 de FG-1, relativa ao período de 14/3/1994 a 8/4/1998, posteriormente, com base na Lei 9.953/2000, atualizada para 4/5 de FC-4 não é aceito pelo TCU, a exemplo dos Acórdão 621/2010-TCU-Plenário, relator Ministro Walton Alencar Rodrigues, 5920/2014-TCU-2ª Câmara, relator Ministro José Jorge, 2.900/2014-TCU-Plenário, relator Ministro-Substituto Marcos Bemquerer, e 4.783/2014-TCU-1º Câmara, relator Ministro Benjamin Zymler. De fato, assim ponderou o Ministro Benjamin Zymler na deliberação do Ac 4.783/2017-TCU-1º Câmara:
A Lei nº 8.911, de 11 de julho de 1994, estabeleceu no caput do seu art. 3º que: 
Art. 3º. Para efeito do disposto no § 2º do art. 62 da Lei nº 8.112, de 11 de dezembro de 1990, o servidor investido em função de direção, chefia e assessoramento, ou cargo em comissão, previsto nesta Lei, incorporará à sua remuneração a importância equivalente à fração de um quinto da gratificação do cargo ou função para o qual foi designado ou nomeado, a cada doze meses de efetivo exercício, até o limite de cinco quintos.' 
8. Nada obstante a clareza do referido dispositivo legal, foi ele objeto de questionamento perante o Superior Tribunal de Justiça, que pacificou entendimento no sentido de que 'a incorporação de quintos deve se dar com base na remuneração dos cargos em comissão ou funções comissionadas efetivamente exercidos pelo servidor público, tendo em vista o disposto no art. 3º, caput, da Lei nº 8.911/1994' (cf. AgRg no REsp nº 127.243/DF, Relator Ministro Humberto Martins, in DJe 13/4/2011) . 
9. Veja se, ainda, o entendimento do Supremo Tribunal Federal acerca da aquisição dos quintos: 'O efetivo exercício é uma categoria constitutiva do direito à aquisição dos quintos. O princípio da proporcionalidade não pode agir na própria constituição de um direito - muito menos pode ser usado como critério para o judicial review. É na esfera da moralidade política, a saber, mais especificamente, no âmbito da atuação do Poder Legislativo, que se pode transigir sobre categorias constitutivas de direitos. Noutras palavras, se fosse possível falar em núcleo essencial do direito à incorporação dos quintos, a ideia de efetivo exercício certamente estaria nele inserida.' (cf. MS nº 23.978/DF, Relator Ministro Joaquim Barbosa, in DJ 20/4/2007) . 
 (...) 
11. Ressalte se, nesse particular, que a posterior alteração da função exercida pelo servidor não tem o condão de modificar o valor da função já incorporada, tendo em vista a natureza jurídica da vantagem, que tem por objetivo conferir estabilidade financeira aos ocupantes de cargos em comissão e funções comissionadas, e a inexistência de amparo legal nesse sentido (...) .
12.7	Destarte, não resta justificado a atualização do valor da função.
13.	Em suma do apresentado, verificou-se o pagamento irregular de "quintos", o que macula a legalidade do ato.
CONCLUSÃO
14.	Caberá proposta de apreciação do ato pela ilegalidade, em vista da constatação de pagamento irregular de "quintos".
PROPOSTA DE ENCAMINHAMENTO
15.	Ante o exposto, propõe-se:
a) considerar ilegal e recusar registro ao ato de concessão de aposentadoria abaixo nominado, com base nos arts. 71, inciso III, da Constituição Federal, 1º, inciso V, e 39, inciso II, da Lei 8.443/1992 e 260, § 1º, do Regimento Interno do Tribunal de Contas da União (TCU) ;
- MARIA APARECIDA DE OLIVEIRA BORGES CUNHA, CPF XXX.918.311-XX, ato número 10630007-04-2012-000023-2.
b) dispensar a devolução dos valores indevidamente recebidos até a data da ciência do  Ministério Público do Distrito Federal e dos Territórios do Acórdão que vier a ser proferido, com base no Enunciado 106 da Súmula da Jurisprudência do TCU;
c) esclarecer à interessada que, no caso de não provimento de recurso eventualmente interposto junto ao TCU, deverão ser repostos os valores recebidos após a ciência do acórdão pelo Ministério Público do Distrito Federal e dos Territórios;
d) determinar ao Ministério Público do Distrito Federal e dos Territórios, com base no art. 45 da Lei 8.443/1992, que:
       d.1) faça cessar os pagamentos decorrentes do ato impugnado, comunicando ao TCU, no prazo de quinze dias, as providências adotadas, nos termos dos art. 262, caput, do Regimento Interno do TCU e 8º, caput, da Resolução - TCU 206/2007;
 	      d.2) cadastre novo ato, livre da irregularidade apontada, submetendo-o ao Sistema e-TCU no prazo de trinta dias, nos termos dos arts. 262, § 2º, do Regimento Interno do TCU e 19, § 3º, da Instrução Normativa - TCU 78/2018; 
     d.3) informe à interessada o teor do Acórdão que vier a ser prolatado, encaminhando ao TCU, no prazo de trinta dias, comprovante da data de ciência pela interessada, nos termos do art. 4º, § 3º, da Resolução - TCU 170/2004."
É o Relatório.

8.1. Andre Cavalcante Barros (22.948/OAB-DF) e outros, representando Maria Aparecida de Oliveira Borges Cunha.

Procurador Rodrigo Medeiros de Lima.

APOSENTADORIA. Incorporação de quintos entre a edição da Lei 9.624/1998 (8/4/1998) e a Medida Provisória - MP 2.225-45/2001 (4/9/2001). ATUALIZAÇÃO DA FUNÇÃO INCORPORADA. Ofensa explícita ao princípio da legalidade. Ilegalidade do Ato. determinações.

APOSENTADORIA (APOS)

Secretaria de Fiscalização de Pessoal (Sefip).

Cuidam os autos de ato de concessão de aposentadoria de Maria Aparecida de Oliveira Borges Cunha, no cargo de Técnico do MPU/Administração, exercido no Ministério Público do Distrito Federal e dos Territórios, submetido eletronicamente, para fim de registro, à apreciação do Tribunal de Contas da União (TCU) , de acordo com o art. 71, inciso III, da Constituição Federal. 
Nesta etapa processual, aprecia-se a legalidade do ato após a realização da oitiva determinada no Despacho à peça 5, em acolhida à sugestão do Ministério Público junto ao TCU. 
Em suma, buscou-se esclarecer a incorporação de 4/5 de FG-1, relativa ao período de 14/3/1994 a 8/4/1998, posteriormente, com base na Lei 9.953/2000, atualizada para 4/5 de FC-4, bem como a incorporação de quintos (FC-4) , com fundamento no art. 62-A da Lei 8.112/1990, c/c os arts. 3º e 10º da Lei 8.911/1994 e art. 3º da Lei 9.624/1998, decorrente de exercício de função de direção, chefia ou assessoramento, de cargo de provimento em comissão ou de natureza especial após 1998.
Após analisar as manifestações do órgão (peça 10) e da beneficiária (peça 18) , a Sefip propõe considerar ilegal e negar o registro do ato de aposentadoria constante do presente processo, em razão de a interessada ter incorporado parcela de quintos/décimos após o advento da Lei 9.624/1998, bem como da atualização indevida para 4/5 de FC-4 da incorporação de 4/5 de FG-1, relativa ao período de 14/3/1994 a 8/4/1998. 
De fato, com o advento da decisão do Supremo Tribunal Federal no Recurso Extraordinário - RE 638.115 com repercussão geral, firmou-se o entendimento no sentido de que não é devida a incorporação de quintos entre a edição da Lei 9.624/1998 (8/4/1998) e a Medida Provisória - MP 2.225-45/2001 (4/9/2001) por ofensa explícita ao princípio da legalidade. A referida decisão restou assim ementada:
"Recurso extraordinário. 2. Administrativo. 3. Servidor público. 4. Incorporação de quintos decorrente do exercício de funções comissionadas no período compreendido entre a edição da Lei 9.624/1998 e a MP 2.225-48/2001. 5. Impossibilidade. 6. Recurso extraordinário provido."
De fato, como especificado no voto condutor do RE, no STF, de lavra do Ministro Gilmar Mendes, fixou-se a tese de que "ofende o princípio da legalidade a decisão que concede a incorporação de quintos pelo exercício de função comissionada no período entre 8.4.1998 até 4.9.2001, ante a carência de fundamento legal. (Grifos não presentes no original) .
Dessa forma, a despeito do entendimento anteriormente prevalecente neste Tribunal, consubstanciado pelo Acórdão 2248/2005-TCU-Plenário, conforme mencionado pela beneficiária em sua oitiva, o Supremo Tribunal Federal entendeu pela inexistência de fundamento legal para a incorporação dessa parcela remuneratória (quintos/décimos) no interregno entre 8/4/1998 e 4/9/2001, tendo em vista que o art. 3º da MP 2.225-45/2001 apenas transformou em Vantagem Pessoal Nominalmente Identificada - VPNI as parcelas já incorporadas a esse título, sem restabelecer o instituto da incorporação.
Por fim, vale ressaltar que a jurisprudência mais recente deste TCU já se alinhou ao novo posicionamento do STF, como demonstram, dentre outros, os Acórdão 2444/2015-TCU-Plenário  (relator o ministro-substituto André Luis de Carvalho) e 5.925/2016 - 2ª Câmara  (relator o ministro Vital do Rego) .
A tese levantada pela beneficiária de que o direito teria perecido pela decadência também não se aplica ao presente caso. Conforme explica a unidade técnica, o disposto no artigo 54 da Lei 9784/99 é aplicável ao TCU apenas como meio de autotutela no desempenho de sua função administrativa, não se aplicando ao exercício de sua competência constitucional de controle externo, como no caso em tela (vide Acórdão 3119/2018-TCU-Primeira Câmara, relator Ministro Walton Alencar Rodrigues, e 9167/2017 - Segunda Câmara, relator Ministro Augusto Nardes) . 
Ademais, por ser relação jurídica de tratado continuado, a declaração de inconstitucionalidade do pagamento dos quintos incorporados no período entre 8.4.1998 até 4.9.2001 atinge os pagamentos mensais a partir do momento da decisão. Não cabem, portanto, a tese da afronta à coisa julgada e de que há necessidade de ajuizamento de ação rescisória para a cessação dos pagamentos.
Quanto à incorporação de 4/5 de FG-1, relativa ao período de 14/3/1994 a 8/4/1998, posteriormente, com base na Lei 9.953/2000, atualizada para 4/5 de FC-4, a jurisprudência consolidada desta Corte aponta para a impossibilidade.
Nesse ponto, conforme explicou o Ministro Benjamim Zymler, no voto condutor do Acórdão 4.783/2017-TCU-1º Câmara, em linha com o entendimento do Supremo Tribunal Federal disposto no cf. MS nº 23.978/DF, Relator Ministro Joaquim Barbosa, in DJ 20/4/2007: "a posterior alteração da função exercida pelo servidor não tem o condão de modificar o valor da função já incorporada, tendo em vista a natureza jurídica da vantagem, que tem por objetivo conferir estabilidade financeira aos ocupantes de cargos em comissão e funções comissionadas, e a inexistência de amparo legal nesse sentido".
Assim, os argumentos trazidos pelos representantes legais da ex-servidora são insuficientes para que se conclua pela regularidade das incorporações, devendo, portanto, o ato ser considerado ilegal.
	Em face do exposto, anuindo aos entendimentos da unidade técnica e do Ministério Público junto ao TCU, cujos fundamentos incorporo às minhas próprias razões de decidir, VOTO para que o Tribunal adote a minuta de Acórdão que ora submeto à apreciação deste Colegiado.
TCU, Sala das Sessões Ministro Luciano Brandão Alves de Souza, em 21 de maio de 2019.
AROLDO CEDRAZ 
Relator